臺灣高雄地方法院刑事裁定
111年度聲字第1981號
聲  請  人  臺灣高雄地方檢察署檢察官
受  刑  人  陳濟民



上列聲請人因受刑人數罪併罰有二裁判以上，聲請定其應執行之
刑（111年度執聲字第1613號），本院裁定如下：
    主  文
陳濟民犯如附表所示之罪，所處各如附表所載之刑，應執行拘役
壹佰貳拾日，如易科罰金，以新臺幣壹仟元折算壹日。
    理  由
一、聲請意旨略以：受刑人陳濟民因犯竊盜罪等罪，先後經判決
    確定，應依刑法第50條、第53條及第51條第6款規定，定其
    應執行之刑，爰依刑事訴訟法第477條第1項規定聲請定應執
    行刑等語。
二、按數罪併罰，有二裁判以上者，依刑法第51條之規定，定其
    應執行之刑；數罪併罰，分別宣告其罪之刑，宣告多數拘役
    者，比照前款，於各刑中之最長期以上，各刑合併之刑期以
    下，定其刑期，但不得逾120日，刑法第53條、第51條第6款
    分別定有明文。另依刑法第53條所定，應依刑法第51條第6
    款規定定其應執行之刑者，由該案犯罪事實最後判決之法院
    之檢察官，聲請該法院裁定之，刑事訴訟法第477條第1項已
    有明定。再按法律上屬於自由裁量事項，尚非概無法律性之
    拘束，在法律上有其外部界限及內部界限。前者法律之具體
    規定，使法院得以具體選擇為適當裁判，此為自由裁量之外
    部界限。後者法院為自由裁量時，應考量法律之目的，法律
    秩序之理念所在，此為自由裁量之內部界限。法院為裁判時
    ，二者均不得有所踰越。再數罪併罰而有二裁判以上，應定
    其應執行刑之案件，法院所為刑之酌定，固屬自由裁量事項
    ，然對於法律之內、外部界限，仍均應受其拘束，此有最高
    法院91年度台非字第32號判決足資供參。
三、經查，受刑人於附表所示犯罪日期所犯如附表所示之罪，均
    經法院判處如附表所示之宣告刑，又受刑人所犯如附表編號
    1至5所示之宣告刑，曾經本院以111年度聲字第504號裁定應
    執行拘役120日，如易科罰金，以新臺幣（下同）1,000元折
    算1日（各罪之犯罪時間、判決案號、確定日期等詳見附表
    所載），且均確定在案等事實，有如附表所示案號之刑事簡
    易判決及臺灣高等法院被告前案紀錄表附卷可稽。本院為上
    開案件犯罪事實最後判決之法院，且受刑人所犯如附表所示
    各罪，均係於附表編號1所示之罪判決確定日（民國110年3
    月24日）前所犯，符合刑法第50條第1項所定得予定執行刑
    之要件，本件聲請應予准許。復依前開說明，因本院曾就附
    表編號1至5所示之宣告刑，定應執行拘役120日，又因刑法
    第51條第6款但書所定拘役刑定應執行刑時之外部界限即為1
    20日，是本案定應執行刑應於附表所示6罪宣告刑之最長期
    （即拘役55日）以上至120日間擇定其應執行刑。
四、又數罪併罰之定應執行刑，係出於刑罰經濟與罪責相當之考
    量，並非予以犯罪行為人或受刑人不當之利益，為一種特別
    的量刑過程，即對犯罪行為人或受刑人本身及所犯各罪之總
    檢視，除應考量行為人所犯數罪反應之人格特性，並應權衡
    審酌行為人之責任與整體刑法目的及相關刑事政策，在量刑
    權之法律拘束性原則下，兼顧刑罰衡平原則而定之（最高法
    院101年度台抗字第223號裁定意旨參照）。受刑人就本案聲
    請定其應執行之刑，表示希望法院從輕定應執行刑，此有臺
    灣高雄地方檢察署受刑人是否同意聲請定執行刑調查表1紙
    在卷可證。本院衡酌受刑人所犯上開6罪，1罪為持有第二級
    毒品罪，5罪為竊盜罪，侵害法益及行為態樣不盡相同，6罪
    之犯罪時間橫跨109年3月至110年3月間，爰就受刑人所犯上
    開4罪之行為時間，所犯數罪反應出之人格特性、加重效益
    及整體犯罪非難評價及矯正效益等綜合判斷，定其應執行之
    刑及易科罰金之折算標準如主文所示。
五、依刑事訴訟法第477條第1項，刑法第50條第1項前段、第53
    條、第51條第6款、第41條第1項前段，裁定如主文。
中　　華　　民　　國　　111 　年　　11　　月　　15　　日
                  刑事第十庭    法　官  吳俞玲
以上正本證明與原本無異。
如不服本裁定，應於送達後5日內，向本院提出抗告狀。
中　　華　　民　　國　　111 　年　　11　　月　　15　　日
                                書記官  陳芳蘭
附表：
編   號 罪  名 宣告刑 犯罪日期（民國） 最後事實審  確定判決      法院案號 判決日期（民國） 法院案號 確定日期（民國） 1 竊盜罪 拘役20日，如易科罰金，以新臺幣1,000元折算1日。 109年10月20日 本院110年度簡字第391號 110年2月17日 本院110年度簡字第391號 110年3月24日 2 持有第二級毒品罪 拘役30日，如易科罰金，以新臺幣1,000元折算1日。 109年7月間某日至109年10月7日 臺灣橋頭地方法院110年度簡字第15號 110年3月2日 臺灣橋頭地方法院110年度簡字第15號 110年3月31日 3 竊盜罪 拘役10日，如易科罰金，以新臺幣1,000元折算1日。 109年11月18日 本院110年度簡字第2238號 110年8月18日 本院110年度簡字第2238號 110年9月8日 4 竊盜罪 拘役40日，如易科罰金，以新臺幣1,000元折算1日。 109年12月22日 本院110年度簡字第1450號 110年8月19日 本院110年度簡字第1450號 111年1月21日 5 竊盜罪 拘役55日，如易科罰金，以新臺幣1,000元折算1日。 109年3月16日 本院110年度簡字第2489號 111年10月6日 本院110年度簡字第2489號 111年2月8日 6 竊盜罪 拘役30日，如易科罰金，以新臺幣1,000元折算1日。 110年3月8日 本院111年度簡字第1056號 111年5月10日 本院110年度簡字第1056號 111年6月8日 備註 附表編號1至5所示之宣告刑，曾經本院以111年度聲字第504號裁定應執行拘役120日，如易科罰金，以新臺幣1,000元折算1日確定。